# 请教陈版主，一种特殊的销售模式，新收入准则怎么判定？

提问人：小红帽茁壮成长 时间：2020-01-18 23:05:37
陈版主，您好
现有这么一种销售模式：
公司会按照一个价目表上的价格销售给经销商 100 件（这个价格高于市场价格比如 8 元），等到经销商将产品销售的时候（销售了 90 件），此时会有一个市场价格比如6.5，然后经销商来向公司申请，公司会根据市场价格（6.5元）
制定一个成本价（比如 6 元），然后将最开始的销售价格（ 8 元）与此时制定的成本价（ 6 元）之间的差额 2 元返还给经销商，即 90 件×（8-6）=180元。【我个人理解，感觉这个 6 元相当于一个批发环节的公允价格，6.5元相当于一个零售环节的公允价格】
问题问题 11 ：这个：这个 88 元高于元高于 66 元的部分到底应该认定为可变对价还是应付客户对价呢？为什么？
问题问题 22 ：如何确认交易价格呢？【主要是对经销商销售的数量要进行估计，结合下面的问题，是不是还要估计未来的价目表】
另外，这个价目表隔一段时间，会根据当时的市场行情进行一次调整（但还是会高于市场价格），假如这个价目表的价格下降了【从 8 元降到 7 元，价目表价格降到 7 元的时候，此时，真正的市场价格是 6 元】，如果这时候经销商手上还有库存的话（ 10 件产品），那么公司就要给经销商的库存补差价【 10 件×（8-7）=10元】问题问题 33 ：这时候针对库存的补价要如何进行会计处理？相当于调整最开始公司确认收入的金额？
前几天发了一个帖子，请教陈版主您，价格保护到底是“可变对价因素”还是“应付客户对价因素” 您说【价格保护可视情况作为可变对价或者应付客户对价，关键是看在特定案例中其支付的金额、时间等方面的确定性程度。当不确定性较大时作为可变对价处理较妥当；不确定性较小时可以看作应付客户对价。】
问题问题 44 ：为什么当不确定性较大时作为可变对价处理较妥当；不确定性较小时可以看作应付客户对价？
问题有点多，谢谢陈版主

回答人：chenyiwei
1 、倾向于作为可变对价，因为这是销售价格本身的不确定性导致的。
2 、根据准则对可变对价估计的相关指引处理（本案例中建议采用期望值法）。需估计日后最终的销售数量，但对目前尚无法合理估计且目前并不存在的因素（如日后价目表的调整）不应考虑。
3 、这时候针对库存的补价相当于调整最开始公司确认收入的金额。
4 、这一点没有明确的准则依据，主要是习惯上的约定俗成。主要是可变对价的估计有限制，相对更为谨慎，并且可变对价和应付客户对价在客户没有提供明确的可辨认商品或服务时的会计处理都是调整收入，无本质区别。